最　高　行　政　法　院　裁　定
                                      100年度裁字第132號
上  訴  人　熊永義
被 上訴 人　勞工保險局
代　表　人　陳益民
上列當事人間農保事件，上訴人對於中華民國99年10月14日臺北
高等行政法院99年度訴字第1237號判決，提起上訴，本院裁定如
下：
　　主  文
上訴駁回。
上訴審訴訟費用由上訴人負擔。
　　理  由
一、按對於高等行政法院判決之上訴，非以其違背法令為理由，
    不得為之，行政訴訟法第242條定有明文。依同法第243條第
    1項規定，判決不適用法規或適用不當者，為違背法令；而
    判決有同條第2項所列各款情形之一者，為當然違背法令。
    是當事人對於高等行政法院判決上訴，如依行政訴訟法第24
    3條第1項規定，以高等行政法院判決有不適用法規或適用不
    當為理由時，其上訴狀或理由書應有具體之指摘，並揭示該
    法規之條項或其內容；若係成文法以外之法則，應揭示該法
    則之旨趣；倘為司法院解釋或本院之判例，則應揭示該判解
    之字號或其內容。如以行政訴訟法第243條第2項所列各款情
    形為理由時，其上訴狀或理由書，應揭示合於該條項各款之
    事實。上訴狀或理由書如未依此項方法表明，或其所表明者
    與上開法條規定不合時，即難認為已對高等行政法院判決之
    違背法令有具體之指摘，其上訴自難認為合法。
二、上訴人因腰椎滑脫症申請農保殘廢給付，經被上訴人核定殘
    廢程度符合殘廢給付標準表第143項第11等級。上訴人不服
    ，循序提起行政訴訟，經原審法院以97年度訴字第609號判
    決認上訴人符合殘廢給付標準表第54項規定，殘廢等級為第
    9等級。被上訴人乃依該判決意旨重新核定，以上訴人殘廢
    程度符合農民健康保險殘廢給付標準表第54項第9等級，計2
    80日，惟應扣除前已領取之第143項第11等級殘廢給付160日
    ，實際發給殘廢給付120日金額新臺幣（下同）40,800元（
    下稱原處分）。上訴人不服，經循序提起行政訴訟，為原審
    判決駁回，而提起本件上訴。
三、上訴人上訴主張略以：上訴人前向財團法人奇美醫院（下稱
    奇美醫院）申請農民健康保險殘廢證明時，院方只給1張收
    據作為證明，交由農會連同其他文件郵寄被上訴人申請殘廢
    給付審查，申請內容及審核記載均為被上訴人所認定填寫，
    足證殘廢診斷書、殘廢給付申請書、收據之內容上訴人無從
    得知。原審法院認上訴人自始即非以身體遺存障害，同時適
    合殘廢給付標準表之多數項目而提出申請，顯然與事實不合
    。且原處分認上訴人殘廢程度符合殘廢給付標準表第54項第
    9等級之判斷，亦偏離事實，違背農民健康保險條例及農民
    健康保險殘廢給付標準表等規定。上訴人因脊椎滑脫脊髓壓
    迫神經導致下之痠痛、痲痺遺存神經傷害、運動障害及荷重
    障害對於勞動能力之喪失程度，不應拘執於脊柱椎骨個別之
    損傷程度作個別判斷，應從脊柱全體機能損傷若干程度作綜
    合性之審查。依據農民健康保險殘廢給付標準表神經障害系
    列、第8障害項目、第7等級、給付標準440日計算，方為適
    法。被上訴人聘用特約醫師受命審查農保殘廢給付時，既於
    執行職務行使公權力時，有不法侵害上訴人法定權利之故意
    過失，該行為已構成職務上之侵權事實。被上訴人所為之核
    定有不法侵害上訴人權利之過失，原判決均未審酌，有判決
    適用法規不當之違法等語。經核，原判決業已就依農民健康
    保險殘廢給付標準表以觀，僅就脊柱畸形所致者許合併提高
    等級，則依反面解釋，非屬脊柱畸形所致之四肢麻痺，即無
    可合併提高等級之依據。本件被上訴人於作成處分前，均已
    依農民健康保險條例施行細則第37條之規定，調閱相關資料
    並送請特約醫師審查，核其受理申請及審查程序，符合農民
    健康保險條例相關之程序規定；且上訴人自始申請所憑之診
    斷書，即無符合多項殘廢項目之記載，應為上訴人所自知，
    故被上訴人所為審查並無不合，難認被上訴人有蓄意侵害上
    訴人權益等情，敘述甚詳。本件上訴人對於高等行政法院判
    決上訴，雖以該判決違背法令為由，惟核其上訴理由，無非
    係重述其於起訴已主張而為原審所不採之理由，並就原審取
    捨證據、認定事實之職權行使，指摘其為不當，且就原審已
    論斷者，泛言未論斷，或就原審所為論斷，泛言其論斷矛盾
    ，而非具體表明合於不適用法規、適用法規不當、或行政訴
    訟法第243條第2項所列各款之情形，難認對該判決之如何違
    背法令已有具體之指摘。依首開規定及說明，應認其上訴為
    不合法。
四、據上論結，本件上訴為不合法。依行政訴訟法第249條第1項
    前段、第104條、民事訴訟法第95條、第78條，裁定如主文
    。
中　　華　　民　　國　　100　 年　　1　　 月　　20　　日
                    最高行政法院第一庭
                        審判長法官　鍾　耀　光
                              法官　劉  介  中
                              法官　黃　淑　玲
                              法官　鄭　小　康
                              法官　林　樹　埔

以  上  正  本  證  明  與  原  本  無  異
中　　華　　民　　國　　100　 年　　1　　 月　　21　　日
　　　　　　　　　　　　　　　書記官　黃　淑　櫻